---
title: "Jueves Santo"
output:
  html_document:
    toc: no
    toc_depth: 2
    toc_float: yes
    theme: cerulean
css: _style.css
---

```{r setup, include=FALSE}
knitr::opts_chunk$set(echo = TRUE, comment = NA)
```

</br></br>

### **Celebración**

</br>

##### Monición ambiental

</br>

##### Invocación al Espiritu Santo - Oración

</br>

##### Monición primera lectura
##### Primera lectua
##### Canto : Himno a la caridad

</br>

##### Monición segunda lectura
##### Segunda lectura
##### Canto

</br>

##### Monición tercera lectura
##### Tercera lectura


##### Ecos de la palabra
 
</br>

##### Yo Pecador (de rodillas)
 
 
 Yo confieso ante Dios todo poderoso, 
 que he pecado mucho de pensamiento, 
 obra y omisión.
 
 Por mi culpa, por mi culpa, por mi gran culpa.
 
 Por eso ruego a Santa Maria siempre virgen, 
 a los Angeles, 
 a los Santos y a ustedes hermanos 
 que intercedan por mi ante Dios nuestro Señor,
 
 Amén.
 
 </br>
 
##### Lavatorio de los pies 

* Se hace gesto. 
* Responsable hace el gesto con todos los hermanos. 
* Cada hermano realiza el gesto por lo menos una vez (no debe hacerlo a todos)
 
 </br>
 
 Se emplea:  toallas,  jarra,  ponchera
 
 </br>
 
##### Oraciones

 </br>
 
##### Padre nuestro

 </br>
 
##### Canto
 
 </br>
 
##### Bendición
 

 </br>
 
```{r}
# Gastos aproximados Pascua
# 16 x $ 110

16*110000
```
 
</br> </br>
  
### Cantos

* Canto entrada : CARITAS CHRISTI URGET NOS - 52, Salmista: Carlos
* 1a.Lectura : ESTE ES EL MANDAMIENTO MIO - 76, Salmista: Daniel
* 2a.Lectura : HIMNO A LA KENOSIS - 88, Salmista: Carlos

 </br>
 
###### LAVATORIO:

* HIMNO A LA CARIDAD  -243, Salmista: Carlos
* AMO AL SEÑOR - 37, Salmista: Marleny
* EL SEÑOR ES MI PASTOR - 69, Salmista: Tomas
* ME ENSEÑARÁS EL CAMINO DE LA VIDA - 107, Salmista: Daniel
* SHALOM LEJ MARIAM - 138, Salmista: Carlos
* QUIERO CANTAR - 129, Salmista: Tomas
* BENDECIRE AL SEÑOR EN TODO TIEMPO - 43, Salmista: Daniel 
* OH SEÑOR NUESTRO DIOS - 118, Salmista: Marleny
* MIRAD QUE ESTUPENDO - 109, Salmista: Carlos
* DELANTE DE LOS ANGELES - 62, Salmista: Tomás
* GRITAD JUBILOSOS - 81, Salmista: Marleny
* HE ESPERADO EN EL SEÑOR - 85, Salmista: Daniel 
* QUIEN NOS SEPARA - 128, Salmista: Marleny 

 </br>
 
###### CANTO FINAL 
* SALVE REINA DE LOS CIELOS - 132, Salmista: Carlos 
 