---
title: "Jueves Santo"
output:
  html_document:
    toc: no
    toc_depth: 2
    toc_float: yes
    theme: cerulean
css: _style.css
---

```{r setup, include=FALSE}
knitr::opts_chunk$set(echo = TRUE, comment = NA)
```

</br></br>

### **Celebración**

</br>

##### Monición ambiental

</br>

##### Invocación al Espiritu Santo - Oración

</br>

##### Monición primera lectura
##### Primera lectua
##### Canto : Himno a la caridad

</br>

##### Monición segunda lectura
##### Segunda lectura
##### Canto

</br>

##### Monición tercera lectura
##### Tercera lectura


##### Ecos de la palabra
 
</br>

##### Yo Pecador (de rodillas)
 
 
 Yo confieso ante Dios todo poderoso, 
 que he pecado mucho de pensamiento, 
 obra y omisión.
 
 Por mi culpa, por mi culpa, por mi gran culpa.
 
 Por eso ruego a Santa Maria siempre virgen, 
 a los Angeles, 
 a los Santos y a ustedes hermanos 
 que intercedan por mi ante Dios nuestro Señor,
 
 Amén.
 
 </br>
 
##### Lavatorio de los pies 

* Se hace gesto. 
* Responsable hace el gesto con todos los hermanos. 
* Cada hermano realiza el gesto por lo menos una vez (no debe hacerlo a todos)
 
 </br>
 
 Se emplea:
 
 * 2 toallas
 * jarra
 * ponchera
 
##### Oraciones
##### Padre nuestro
 
##### Canto
 
##### Bendición
 
 
```{r}
# Gastos aproximados Pascua
# 16 x $ 110

16*110000
```
 
</br> </br>
  
### Cantos

* Canto entrada : CARITAS CHRISTI URGET NOS, Salmista: Carlos
* 1a.Lectura : ESTE ES EL MANDAMIENTO MIO, Salmista: Daniel
* 2a.Lectura : HIMNO A LA KENOSIS, Salmista: Carlos

LAVATORIO:

* HIMNO A LA CARIDAD, Salmista: Carlos
* AMO AL SEÑOR, Salmista: Marleny
* EL SEÑOR ES MI PASTOR, Salmista: Tomas
* ME ENSEÑARÁS EL CAMINO DE LA VIDA, Salmista: Daniel
* SHALOM LEJ MARIAM, Salmista: Carlos
* QUIERO CANTAR, Salmista: Tomas
* BENDECIRE AL SEÑOR EN TODO TIEMPO, Salmista: Daniel 
* OH SEÑOR NUESTRO DIOS, Salmista: Marleny
* MIRAD QUE ESTUPENDO, Salmista: Carlos
* DELANTE DE LOS ANGELES, Salmista: Tomás
* GRITAD JUBILOSOS, Salmista: Marleny
* HE ESPERADO EN EL SEÑOR, Salmista: Daniel 
* QUIEN NOS SEPARA, Salmista: Marleny 

CANTO FINAL, SALVE REINA DE LOS CIELOS, Salmista: Carlos 
 