---
title: "JUEVES SANTO"
output:
  html_document:
    toc: no
    toc_depth: 2
    toc_float: yes
    theme: cerulean
css: _style.css
---


```{r setup, include=FALSE}
knitr::opts_chunk$set(echo = TRUE, comment = NA)
```

</br></br>

### INTRODUCCIÓN

En esta celebración se realiza el signo de amor a los hermanos, acogida, de humildad. Tu no eres más que el hermano de al frente. 

El responsable lava los pies a todos y un hermano hombre lo ayuda con la jarra y el balde. Todos los hermanos deben hacer el signo al menos una vez.

Todos se descalzan un pie.

No se pide perdón, ni se da abrazo, no se dice nada al hermano.
El único que lava los pies a todos es el sacerdote o el responsable.

La ponchera y la jarra se colocan en el centro de la asamblea. 

Pocas flores, icono de la virgen, cubre atril **blanco**.

Eco a la palabra, se puede hacer un giro como en convivencia en caso de haber juzgado a un hermano. No extenderse tanto en el eco, concretizar. En caso de demorarse el responsable le dice.

En el momento del lavatorios se hacen cantos.

Al final se pasa la bolsa para los gastos de pascua.


</br></br>

## CELEBRACIÓN

</br>

##### MONICIÓN AMBIENTAL

</br>

##### CANTO DE ENTRADA
HIMNO A LA CARIDAD  -243, Salmista: Carlos

</br>

##### ORACIÓN

</br>

##### INVOCACIÓN AL ESPÍRITU SANTO 

</br>

##### PRIMERA LECTURA

* Monición primera lectura
* Primera lectura : Jn 13, 31-38; 14, 1-31 (proclama Gerardo)
* Canto : ESTE ES EL MANDAMIENTO MIO - 76, Salmista: Daniel

</br>

##### SEGUNDA LECTURA

* Monición segunda lectura 
* Segunda lectura : Jn 15, 1-27; 16, 1-32 (proclama Marlene)
* Canto : HIMNO A LA KENOSIS - 88, Salmista: Carlos


</br>

##### TERCERA LECTURA

* Monición tercera lectura. 
* Tercera lectura: Jn 13, 1-20 (proclama Daniel)

</br>

##### ECOS DE LA PALABRA - HOMILÍA(si preside sacerdote)

</br>

##### YO PECADOR (de rodillas)


Yo confieso ante Dios todo poderoso y ante ustedes hermanos, que he pecado mucho de pensamiento, palabra, obra y omisión.

Por mi culpa, por mi culpa, por mi gran culpa.

Por eso ruego a Santa María siempre virgen, a los Ángeles, a los Santos y a ustedes hermanos 
que intercedan por mi ante Dios nuestro Señor,

Amén.

</br>

##### LAVATORIO DE LOS PIES 

**Indicaciones al rito, invitando y explicando como se debe realizar**

* Se hace gesto. 
* Responsable hace el gesto con todos los hermanos. 
* Cada hermano realiza el gesto por lo menos una vez (no debe hacerlo a todos)

</br>

Se emplea:  toallas,  jarra,  ponchera

##### CANTOS: 

* HIMNO A LA CARIDAD  -243, Salmista: Carlos
* AMO AL SEÑOR - 37, Salmista: Marleny
* EL SEÑOR ES MI PASTOR - 69, Salmista: Tomas
* ME ENSEÑARÁS EL CAMINO DE LA VIDA - 107, Salmista: Daniel
* SHALOM LEJ MARIAM - 138, Salmista: Carlos
* QUIERO CANTAR - 129, Salmista: Tomas
* BENDECIRE AL SEÑOR EN TODO TIEMPO - 43, Salmista: Daniel 
* OH SEÑOR NUESTRO DIOS - 118, Salmista: Marleny
* MIRAD QUE ESTUPENDO - 109, Salmista: Carlos
* DELANTE DE LOS ANGELES - 62, Salmista: Tomás
* GRITAD JUBILOSOS - 81, Salmista: Marleny
* HE ESPERADO EN EL SEÑOR - 85, Salmista: Daniel 
* QUIEN NOS SEPARA - 128, Salmista: Marleny 

</br>

##### ORACIONES

</br>

##### PADRENUESTRO

</br>

##### CANTO FINAL 
* SALVE REINA DE LOS CIELOS - 132, Salmista: Carlos 

</br>

##### BENDICIÓN


</br>

```{r}
# Gastos Pascua
# 16 x $ 110

16*110000
```

</br> </br>


</br>


